【裁判字號】    92,聲再,21
【裁判日期】    920508
【裁判案由】    詐欺
【裁判全文】
臺灣高等法院臺南分院刑事裁定               九十二年度聲再字第二一號    Ｃ
      再審聲請人
      即受判決人  甲  ○  ○
右列聲請人因詐欺案件，對於中華民國九十一年十二月廿五日本院九十一年度上易字
第一一五六號確定判決（臺灣台南地方法院九十年度易字第一二六七號、臺灣台南地
方法院檢察署八十九年度偵字第一一○二六號）聲請再審，本院裁定如左：
      主      文
再審之聲請駁回。
      理      由
一、聲請意旨略稱：(一)聲請人受告訴人蔡旻勳夫婦，委託操作買賣股票，先後曾在群
    益證券台南分公司李雅雯帳戶、京華證券蔡旻勳帳戶，及亞洲證券蔡旻勳、李雅
    雯帳戶為交易。雖最後將所有股票買賣，移至亞洲證券，然當時在群益證券台南
    分公司李雅雯帳戶、京華證券蔡旻勳帳戶，所為股票買賣資金，仍為告訴人夫婦
    資金，計算告訴人夫婦虧損情形，自應將群益證券台南分公司李雅雯帳戶、京華
    證券蔡旻勳帳戶交易盈虧合計在內。以當時國內蕭條投資環境，聲請人代告訴人
    夫婦操作股票結果，在亞洲證券蔡旻勳、李雅雯帳戶，及金鼎證券蔡旻勳帳戶，
    即虧損新台幣（下同）九百七十六萬七千六百六十元，其他證券公司交易結果，
    亦屬虧損。原審確定判決，認聲請人詐騙告訴人夫婦一百五十萬四千九百八十八
    元，若將群益證券台南分公司李雅雯帳戶、京華證券蔡旻勳帳戶交易明細表調出
    ，核算結果，如虧損高於原確定判決所認定數額，即可證明告訴人夫婦資金，已
    遭虧損殆盡，而非遭聲請人詐騙。是上開二帳戶交易明細資料，乃足生影響於判
    決重要證據，原確定判決漏未審酌，即有刑事訴訟法第四百廿一條再審事由。(二)
    又聲請人於原確定判決即已主張，聲請人代為操作股票期間，曾由亞洲證券營業
    員錢淑惠，以錢國文、沈依禎、錢國銘等人頭帳戶，作為股票買賣帳戶，且告訴
    人夫婦銀行帳戶，確有資金匯入上開人頭帳戶證券交割戶內。依此，聲請人請求
    ，向亞洲證券公司台南分公司，調閱錢國文、錢國銘交易資料，以憑計算人頭帳
    戶內交易盈虧。惟原確定判決，對此調查證據聲請，置之不理，且未於判決理由
    ，說明不予調查理由。又本件前於原確定判決第一審，即台灣台南地方法院九十
    年度易字第一二六七號審理期間，證人錢淑惠曾供稱：告訴人夫婦，不認識其胞
    弟錢國文、錢國銘等語。是告訴人夫婦，既與錢國文、錢國銘不認識，何以匯款
    進入錢國文及錢國銘帳戶？足見聲請人指稱，錢國文及錢國銘是人頭帳戶云云，
    非屬虛假。該二帳戶既屬聲請人代操股票之人頭帳戶，於核對代操股票之盈虧，
    自應加計告訴人夫婦，自有資金虧損情形，始屬允洽。依此，該二人頭帳戶交易
    情形，應足以影響原確定判決。原確定判決漏未審酌，顯係屬得聲請再審之事由
    。為此，依刑事訴訟法第四百廿一條規定，聲請准予再審云云。
二、按不得上訴於第三審法院案件，除前條規定外，其經第二審確定有罪判決，如就
    足生影響於判決重要證據，漏未審酌者，亦得為受判決人利益，聲請再審。刑事
    訴訟法第四百廿一條定有明文。又所謂重要證據漏未審酌，須該證據足以影響於
    原判決事實認定，並以該證據，已予提出，而被捨棄不用，且未敘明其捨棄理由
    者為限。如該證據，業經原確定判決，予以指駁，或經斟酌，仍不足以動搖原確
    定判決者，自不包括在內。經查：
  (一)聲請人聲請意旨(一)部分稱，告訴人蔡旻勳、李雅雯，將所有股票買賣，移至亞洲
    證券操作前，曾分別在京華證券及群益證券開設帳戶操作，計算告訴人夫婦，投
    資股票虧損情形，自應合併計算上開二帳戶盈虧。原確定判決認，聲請人詐騙告
    訴人夫婦一百五十萬四千九百八十八元，若調閱上開帳戶明細表，核算結果，將
    可證明告訴人夫婦資金，已遭虧損殆盡，而非遭聲請人詐騙云云。惟查：
  (1)告訴人蔡旻勳於京華證券開戶買賣股票，往來銀行為華南銀行東台南分行，帳號
    為0000-0000000號；告訴人李雅雯於群益證券開戶買賣股票，往來銀行為世華聯
    合商業銀行台南分行，帳號為0000-0000000號之存款存摺交易明細表，均經台南
    市調查站調閱屬實，復有該交易明細表二件在卷可參（詳調查卷廿八至五四頁）
    。是聲請人請求，調閱上開交易明細資料，核屬重覆，顯無必要。
  (2)又該證據資料，已據原確定判決審酌，且於判決理由二(三)末段說明：「被告於法
    務部調查局台南市調查站第一次訊問時，既已陳稱：『以該三帳戶替蔡旻勳夫婦
    從事股票買賣，為能順利墊款，乃將股票買賣行為，全數移往亞洲證券』（詳調
    查卷二頁），既然上開二帳戶，最後已歸由告訴人二人，在亞洲證券公司帳戶為
    股票操作，本院認無再予調查必要」等語（詳本院卷卅二頁所附判決正本九頁倒
    數三至七行）。依此，原確定判決，顯已捨棄該項證據資料，並敘明捨棄理由，
    要難指為原確定判決，漏未斟酌重要證據。聲請人聲請意旨指稱，原確定判決認
    定詐騙金額時，未及審酌該二帳戶交易明細資料云云，與法定要件不符，自難執
    為聲請再審之理由。
  (二)聲請人聲請意旨(二)部分又稱，其聲請原確定判決，向亞洲證券調閱案外人錢國文
    、錢國銘證券交割明細資料，以證明告訴人夫婦，確有資金匯入該證券交割戶。
    惟原確定判決，竟置之不理，更未說明不予調查理由。又聲請人代操股票股票盈
    虧，應將上開二人頭帳戶盈虧計入云云。惟查：
  (1)聲請人為明瞭告訴人實際投入資金及流向，於九十年九月十四日第一審時，具狀
    聲請調閱案外人錢國文、錢國銘，在亞洲證券及中華農民銀行開元分行交易明細
    表，經第一審法院，發函向亞洲證券股份有限公司及中國農民銀行開元分行，調
    閱相關資料，有中國農民銀行開元分行九十年九月廿八日農開營字第二六四號
    函附錢國文存提款往來交易明細表、亞洲證券股份有限公司九十年十月三日亞
    證字第○四五○號函附有價證券買賣對帳單在卷可參（詳台灣台南地方法院九十
    年易字第一二六七號卷四九、五十、八三至八九頁）。是以，第一審法院，顯已
    調閱上開證據資料，事甚灼明。聲請意旨指稱，第一審法院，就此項調查證據聲
    請，置之不理云云，顯有誤會。
  (2)況案外人錢國文及錢國銘，於中國農民銀行開元分行帳戶，與告訴人夫婦往來情
    形，已經原確定判決審酌，且於判決理由二(二)部分說明（詳本院卷卅頁所附判決
    正本七頁倒數八行至八頁十行），復詳述不可採理由。聲請人該部分聲請再審之
    事由，亦與法定要件不符。
  (3)至聲請意旨另爭執，證人錢淑惠證言，未為原確定判決採納，以致有重要證據漏
    未審酌再審事由云云。然原確定判決，縱使採認證人錢淑惠，就「告訴人夫婦不
    認識錢國文、錢國銘」部分之證言，仍僅得作為認定聲請人，代操股票行為，是
    否未使告訴人夫婦受損而已，尚不足以動搖原確定判決。準此，聲請人該部分聲
    請再審之理由，應非屬重要證據，漏未審酌。而係爭執原確定判決證據取捨問題
    ，該爭執僅係聲請人意圖，使其在原確定判決所為有利主張，證明為真實。該部
    分聲請意旨，仍與聲請再審要件有悖，自非可採，附此敘明。
三、綜上所述，再審聲請人聲請再審意旨，所舉各點，核與刑事訴訟法第四百廿一條
    所定「重要證據漏未審酌」要件不符。本件再審之聲請，為無理由，應予駁回。
據上論斷，應依刑事訴訟法第四百三十四條第一項裁定如主文。
中    華    民    國      九十二      年      五      月      八        日
                                  臺灣高等法院臺南分院刑事第七庭
                                      審判長法官  蔡    崇    義
                                            法官  許    進    國
                                            法官  董    武    全
右正本證明與原本無異。
不得抗告。
                                      法院書記官  黃    全    忠
中    華    民    國      九十二      年      五      月      九        日


司法院資訊處製作；財團法人民間司法改革基金會備份。
